【裁判字號】    90,易,673
【裁判日期】    900416
【裁判案由】    毀損
【裁判全文】
臺灣板橋地方法院刑事判決                            九十年度易字第六七三號
    公  訴  人  臺灣板橋地方法院檢察署檢察官
    被      告  丙○○原姓名.
右列被告因毀損案件，經檢察官提起公訴（八十九年度偵字第二二一五一號），本院
判決如左：
    主  文
丙○○損壞他人之大貨車車頭前大燈、水箱外罩及前保險槓，足以生損害於他人，累
犯，處拘役拾日，如易科罰金，以佰元折算壹日。
    事  實
一、丙○○（原姓名：乙○○）於民國七十九年間，因殺人未遂等案件，經臺灣臺中
    地方法院判處應執行有期徒刑九年二月，經上訴至最高法院判決上訴駁回，嗣經
    臺灣臺中地方法院裁定減刑為四年七月，於八十年二月十四日確定，而於八十四
    年十一月八日執行完畢，猶不知檢束慎行。其於民國八十九年九月八日九時三十
    分許，駕駛車牌號碼為ＨＤ－八五五０號之自用小客車，行經臺北縣三重市○○
    街二十八號前，因丁○○駕駛車牌號碼為ＧＢ－一七五號之營業大貨車（車主為
    甲○○）正停放於上址路口拆除廣告招牌，阻擋丙○○所欲通行之路，而一時心
    生不滿，竟基於毀損之犯意，駕駛其自用小客車衝撞上開營業大貨車之車頭前大
    燈、水箱外罩及前保險槓，致令喪失照明及保護效用，足以生損害於甲○○。
二、案經被害人甲○○訴由臺北縣警察局三重分局報告臺灣板橋地方法院檢察署檢察
    官偵查起訴。
    理  由
一、訊據被告丙○○對於其在上開時、地，駕駛其自用小客車衝撞上開營業大貨車之
    車頭前大燈、水箱外罩及前保險槓，致令喪失照明及保護效用等情固坦承不諱，
    惟辯稱：伊係因當時急著要周轉匯款，請那位駕駛將車移開給伊通行，他又不肯
    ，且附近之田心街在施工，無法通行，才會如此做，我願賠償損失云云。經查，
    右揭事實，業據被告自白如上，核與被害人甲○○之指述及證人丁○○所證述之
    情節相符，並有車輛受損之照片二張、現場圖、車籍作業系統－查詢認可資料及
    估價單各一份附卷可稽。訊據被害人供稱「被告右轉就可出去（即由田心街方向
    出去），但故意往左邊撞車」等語及證人丁○○亦證稱「當時有答應被告稍侯，
    等伊將吊收起並將車移開」等語，而就上開現場圖觀之，被告應可右轉出去，
    縱因附近之田心街正在施工，而無法通行屬實，被告亦應循正當途徑解決，不應
    駕車撞毀他人之物至明。是被告所辯，尚無足採。事證明確，被告之犯行堪以認
    定。
二﹑核被告所為，係犯刑法第三百五十四條之毀損罪。又被告曾受如事實欄所述有期
    徒刑之執行完畢，此有臺灣高等法院檢察署刑案紀錄簡覆表一紙在卷可稽，其於
    五年以內再犯本件有期徒刑以上之罪，為累犯，應依刑法第四十七條之規定加重
    其刑。爰審酌被告有上開構成累犯之前科，仍不知檢束慎行，因遭他人停車拆除
    廣告招牌阻擋其欲通行之路，而一時心生不滿，竟駕車衝撞，損壞甲○○之大貨
    車車頭前大燈、水箱外罩及前保險槓，足以生損害於甲○○，其智識程度、生活
    狀況、犯罪之動機、目的、手段、犯罪所生之危害、犯罪後猶飾詞狡辯之態度及
    被告尚未與被害人達成和解並賠償被害人所受之損失等一切情狀，量處如主文所
    示之刑，並諭知易科罰金之折算標準，以示懲儆。
三、被告行為（犯罪）後，刑法第四十一條業於九十年一月十日修正公布施行，於同
    年一月十二日生效，該法第四十一條第一項前段將得易科罰金之範圍由「犯最重
    本刑為三年以下有期徒刑以下之刑之罪」修正擴大為「犯最重本刑為五年以下有
    期徒刑以下之刑之罪」，更有利於被告，應依刑法第二條第一項前段之規定，適
    用裁判時之法律即刑法第四十一條第一項前段。
據上論斷，應依刑事訴訟法第二百九十九條第一項前段，刑法第三百五十四條、第四
十七條、第二條第一項前段、第四十一條第一項前段，罰金罰鍰提高標準條例第一條
前段、第二條，判決如主文。
本案經檢察官李傳侯到庭執行職務
中      華      民      國       九十       年     四     月    十六    日
                                      臺灣板橋地方法院刑事第一庭
                                          法  官  楊  千  儀
右正本證明與原本無異。
如不服本判決應於送達後十日內向本院提出上訴狀。
                                          書記官  吳  河  東
中      華      民      國       九十       年     四     月    二十    日
附錄本案論罪科刑法條全文：
刑法第三百五十四條
毀棄、損壞前二條以外之他人之物或致令不堪用，足以生損害於公眾或他人者，處二
年以下有期徒刑、拘役或五百元以下罰金。
（罰金已依罰金罰鍰提高標準條例提高為十倍）


司法院資訊處製作；財團法人民間司法改革基金會備份。
